【裁判字號】    98,上易,1053
【裁判日期】    980504
【裁判案由】    傷害等
【裁判全文】
臺灣高等法院刑事判決                98年度上易字第1053號
上  訴  人  臺灣桃園地方法院檢察署檢察官
被      告  乙○○
上列上訴人因傷害等案件，不服臺灣桃園地方法院98年度易字第
57號，中華民國98年2月26日第一審判決（起訴案號：臺灣桃園
地方法院檢察署97年度偵字第19242號），提起上訴，本院判決
如下：
    主  文
上訴駁回。
    理  由
一、依刑事訴訟法第350條、第361條、第362條、第367條規定，
    不服地方法院之第一審判決而上訴者，須提出上訴書狀，並
    應敘述具體理由，為上訴必備之程式；其所提出之書狀未敘
    述上訴理由，或僅曾以言詞陳述上訴理由者，均應於上訴期
    間屆滿後20日內補提理由書於第一審法院。第一審法院經形
    式審查，認逾期未補提上訴理由者，應定期間先命補正；逾
    期未補正者，為上訴不合法律上之程式，應以裁定駁回。倘
    已提出上訴理由，但所提非屬具體理由者，則由第二審法院
    以上訴不合法律上之程式，判決駁回。而所謂具體理由，必
    係依據卷內既有訴訟資料或提出新事證，指摘或表明第一審
    判決有何採證認事、用法或量刑等足以影響判決本旨之不當
    或違法，而構成應予撤銷之具體事由，始克當之（例如：依
    憑證據法則具體指出所採證據何以不具證據能力，或依憑卷
    證資料，明確指出所為證據證明力之判斷如何違背經驗、論
    理法則）；倘僅泛言原判決認定事實錯誤、違背法令、量刑
    失之過重或輕縱，而未依上揭意旨指出具體事由，即與第二
    審上訴制度旨在請求第二審法院撤銷、變更第一審不當或違
    法之判決，以實現個案救濟之立法目的不合（最高法院97年
    度台上字第892號判決參照）。
二、檢察官就被告傷害、毀損犯行上訴意旨略以：被告於原審審
    理時毫無悔意，且犯案當時辱罵告訴人甲○○○，惡性非輕
    ，原審卻予輕判應執行拘役35日（上訴書誤載為50日），顯
    無法達到懲罰之效果云云。
三、按量刑係實體法上賦予法院得為自由裁量之事項，倘未有逾
    越法律所規定之範圍，或濫用其權限，即不得任意指摘為違
    法。經查，原審判決依證人即告訴人侯張秀之指訴、證人侯
    美玲之證詞、卷附天晟醫院診斷證明書、照片為憑，認定被
    告確有傷害及毀損之犯行，並審酌被告之素行、犯罪動機、
    犯罪時所受刺激、犯罪手段、被害人所受傷害程度、被告犯
    罪後態度，及尚未與告訴人達成和解等一切情狀，分別各量
    處被告拘役20日、20日，並定執行刑為拘役35日，及諭知易
    科罰金之折算標準等情，已就被告所犯本案之一切情狀詳予
    說明其審酌之根據及理由，並無何違反經驗法則、論理法則
    、比例原則，或有何其他違法情事。原審既已審酌刑法第57
    條所列事項之理由，檢察官猶對此指摘，顯然空泛無據。檢
    察官既未指摘原判決關於認定事實、適用法律及量刑等項，
    有何具體違法或不當之情狀。揆諸上開說明，自非屬得上訴
    第二審之具體事由，因認本件上訴不合上訴之法定要件，應
    予駁回，並不經言詞辯論為之。
據上論斷，應依刑事訴訟法第367條前段、第372條，判決如主文
。
中    華    民    國    98    年    5     月    4     日
                  刑事第二庭審判長法  官  洪光燦
                                  法  官  李麗玲
                                  法  官  林恆吉
以上正本證明與原本無異。
不得上訴。
                                  書記官  陳盈璇
中    華    民    國    98    年    5     月    4     日


司法院資訊處製作；財團法人民間司法改革基金會備份。
